# 关于在建工程暂估入账的问题

提问人：jchen609 时间：2019-10-29 15:45:50
请教陈版一个关于在建工程的问题 ~ 陈版您好，小弟公司目前有新开一个车间，还处于在建状态，预计本年 10 月完工，目前大部分的设备已经到达现场并且即将安装完毕，但是因为合同对付款和设备验收有约定，所以大部分设备还没有开票，工程总价约 2000 万，目前已开票已入账 500 万，审计师说对于剩下的 1500 万要按暂估价值入账，我个人是觉得还没有开票就不需要入账，但是对于其中的原理也不是很了解，想请教一下陈版，麻烦您了！谢谢

回答人：chenyiwei
对于剩余的 1500 万元部分，虽然尚未开票，但是已经到货并安装完毕，相应设备的控制权（所有权上的主要风险和报酬）已转移给本公司，故本公司应及时确认为自身的资产，并确认对应的付款义务（暂估）。但进项税额不能暂估。